【裁判字號】    92,訴,575
【裁判日期】    920421
【裁判案由】    偽造文書等
【裁判全文】
臺灣板橋地方法院刑事判決                          九十二年度訴字第五七五號
    公  訴  人    臺灣板橋地方法院檢察署檢察官
    被      告    乙○○○ ○.
右列被告因偽造文書等案件，經檢察官提起公訴（九十一年度偵字第一八０八六號）
，本院判決如左：
    主  文
乙○○○ ○○○○○○ 共同未經許可入國，處有期徒刑貳月，如易科罰金，以參佰元折算壹日
。緩刑貳年。
    事  實
一、乙○○○ ○○○○○○（起訴書誤載為：SITI ROFFIAH）係印尼國籍人，明知其未經我國
    駐印尼國之臺北經濟貿易代表處及我國內政部警政署入出境管理局許可進入我國
    境內，民國八十九年十一月間，在印尼國泗水地區某處，竟因受同為印尼國籍人
    之成年人甲○○○○○○○ SOETEDJA（另審結）之慫恿，萌生與我國男子結婚之意念，
    遂與甲○○○○○○○ SOETEDJA基於使乙○○○ ○○○○○○未經許可進入我國國境之共同犯意聯
    絡，於八十九年十一月二十二日，由甲○○○○○○○ SOETEDJA帶同乙○○○ ○○○○○○搭機抵
    達我國，於通過海關檢查時，乙○○○ ○○○○○○出示由甲○○○○○○○ SOETEDJA交付、名義
    人為ANNA BETTI CAROLINA（起訴書誤載為CAROLINNA）、屬該人所有之印尼國籍
    護照一本（其上黏貼之照片為ANNA BETTI CAROLINA本人之照片，該護照早於八
    十九年八月二十二日業經我國外交部駐印尼國之臺北經濟貿易代表處核發進入我
    國求學、停留期限六十日之許可），供通關之用，因我國海關查驗人員一時未察
    ，乙○○○○○○○○○得以順利未經許可進入我國。嗣於九十一年八月二十九日九時三十
    分許，乙○○○ ○○○○○○因在其未婚夫廖浩清之母廖胡月霞經營位於臺北縣三峽鎮○○
    ○路四八巷巷口之早餐店工作時，先為臺北縣政府警察局三峽分局人員查獲，九?
    Q一年九月十三日經警將乙○○○ ○○○○○○遣送出境時，為內政部警政署航空警察局人
    員發現乙○○○ ○○○○○○係冒用他人護照，而發現上情，並經警扣得上開護照一本。
二、案經臺北縣政府警察局三峽分局報由臺灣板橋地方法院檢察署檢察官偵查起訴。
    理  由
一、訊據被告乙○○○ ○○○○○○對右揭事實均坦承不諱，並經證人即查獲被告在上址工作
    之警員丙○○、證人廖浩清、廖胡月霞證述在卷，且有扣案之ANNA BETTI
    CAROLINA名義護照一本、警方之外僑入出境紀錄端末查詢報表（ANNA BETTI
    CAROLINA者）等在卷可稽。本件事證明確，被告乙○○○ ○○○○○○未經許可進入我國
    國境之犯行，洵堪認定。
二、按入出國及移民法業於八十八年五月二十一日制定公布，行政院依同法第七十條
    規定指定自公布之同日開始施行。該法第五十四條規定：未經許可入出國或受禁
    止出國處分而出國者，處三年以下有期徒刑、拘役或科或併科新臺幣九萬元以下
    之罰金。而原即有效之國家安全法第六條第一項對於未經許可入出境者，亦有處
    罰規定，且其法定刑與前述入出國及移民法第五十四條所規定者完全相同。依入
    出國及移民法第一條規定：「為統籌入出國管理，確保國家安全；規範移民事務
    ，落實移民輔導，特制定本法」之立法意旨及國家安全法第一條：「為確保國家
    安全，維護社會安定，特制定本法」之立法意旨相互印證比較，入出國及移民法
    已涵蓋國家安全法第一條規定之內容，在性質上前者應為後者之特別法，又前者
    立法施行在後，基於後法優於前法原則，自應適用特別法又是後法之入出國及移
    民法第五十四條論處。核被告乙○○○ ○○○○○○未經許可入境我國之行為，應係犯入
    出國及移民法第五十四條規定之未經許可入國罪。被告乙○○○ ○○○○○○就此犯行，
    與交付他人名義護照並陪同其冒名入境之甲○○○○○○○ SOETEDJA間，有犯意聯絡及
    行為分擔，均為共同正犯。公訴人認被告乙○○○ ○○○○○○係犯國家安全法第三條第
    一項之未經許可入境罪，尚有未洽，其此部分起訴法條應予變更。茲審酌被告本
    件犯罪係因受人慫恿至我國結婚所致，在我國居住期間未為其他犯罪，及其事後
    坦承犯行之態度等一切情狀，量處如主文所示之刑，並諭知易科罰金之折算標準
    。末查被告前在我國未曾受有期徒刑以上刑之宣告，有臺灣高等法院被告全國前
    案紀錄表、臺灣板橋地方法院檢察署全國刑案資料查註表各一份在卷可按，經此
    偵審教訓，當知警惕，應無再犯之虞，本院認對其所宣告之刑以暫不執行為適當
    ，併宣告緩刑貳年，以勵自新。
三、扣案之ANNA BETTI CAROLINA名義護照一本，非被告或其共犯之所有物，依第三
    十八條第三項前段規定，尚不得宣告沒收，附此敘明。
四、同案被告甲○○○○○○○ SOETEDJA部分，嗣其到案另審結。
據上論斷，應依刑事訴訟法第二百九十九條第一項前段、第三百條，入出國及移民法
第五十四條、刑法第十一條前段、第二十八條、第四十一條第一項前段、第七十四條
第一款，罰金罰鍰提高標準條例第二條，判決如主文。
本案經檢察官賴惠慈到庭執行職務。
中      華      民      國      九十二     年     四    月    二十一    日
                                        臺灣板橋地方法院刑事第四庭
                                          法  官    王復生
右正本證明與原本無異。
如不服本判決，應於判決送達後十日內向本院提出上訴狀 (應附繕本) ，上訴於
臺灣高等法院。
                                          書記官    黃美雲
中      華      民      國      九十二      年    四    月  二十五    日
附錄本案論罪科刑法條全文：
入出國及移民法第五十四條：
未經許可入出國或受禁止出國處分而出國者，處三年以下有期徒刑、拘役或科或併科
新台幣九萬元以下罰金。
依「現行法規所定貨幣單位折算新臺幣條例」第二條規定，本判決主文所示之「元」
，係以新臺幣元之三倍折算之（即一元以新臺幣三元折算）。


司法院資訊處製作；財團法人民間司法改革基金會備份。
